---
title: "actividad2"
author: "Miguel Angel Pastor"
date: "1 de octubre de 2018"
output: html_document
---

```{r setup, include=FALSE}
knitr::opts_chunk$set(echo = TRUE)
```

 # coercion en R

la coercion en R es de do tipos:

 - implicita 
 - explicita 
 
```{r}
# implicita 

#si yo ingreso a un vector caracteres , numeros o logicos esta funcion me permite volverlo como caracteres 
coer.imp <- c(2, "texto", TRUE)
coer.imp
class(coer.imp)  #calss para obtener el tipo de caracter 

```
 

```{r}
# explicita 

as.numeric(coer.imp)  #los que no son numericos los pone como un NA
as.logical(coer.imp)  #los que no son logicos los pone como un NA

```
 
```{r}
#esta es una lista 

mi.lista1 <- list(a1 = c(1, 2), a2 = c("rojo", "verde"), a3 = factor(x = c("hombre", "mujer")))
mi.lista1

as.data.frame(mi.lista1) #para convertir mi lista de datos a una base de datos 

df <- as.data.frame(mi.lista1) # la asigno a df para no tener que ejecutarlo cada rato sino solo llamar a df
```
 


## subconjuntos 
```{r}
 # subconjuntos de vectores 

prueba <- c(2, 4, 6, 20, 50)
prueba[1] # me crea un subconjunto solo de la posicion 1 del vector prueba 
prueba [c(1,5)] #posicion 1 y 5 ( el corchete lo que mermite es crear un subconjunto)
prueba[1:5] # crear un subconjunto con una secuencia de 1 a 5



```
```{r}
# subconjuntos con matrices 

prueba2 <- matrix(data = c( 10, 15, 20, 50), nrow = 2, ncol= 2)
prueba2 #[filas, columnas]
prueba2[2,1] #para obtener solo el numeo 15

```
 
 
```{r}
# subconjunto de listas 

mi.lista1
mi.lista1$a2 #solo estoy llamando la variable a2
mi.lista1$a2[2] # estoy diciendo que de la variable a2 me muestre solo el color verde es decir solo la posicion 2 
```
 
```{r}
#subconjuntos en bases de datos 

head(iris) #importar una base de datos de R
iris[1,] # estoy diciendo que me muestre solo la primera fila 
iris[iris$Sepal.Length > 6.5, ] # estoy diciendo qe de la variable Sepal.Length me muestre los valores mayores a 6.5 de todas las columnas
```
 
 # lectura de datos
 
```{r, eval=FALSE}
creditos <- read.csv(file = "Colocaciones_De_Credito_Sector_Agropecuario_2017.csv", sep = ",", encoding = "UTF-8")

head(creditos)
```
 
 
 # escritura de datos 
 
```{r, eval= FALSE} 
#eval = FALSE es par qe cundo compile no me ejecute esto para que no se demore mucho 
write.csv(x = creditos, file = "creditos.csv", row.names = FALSE) #para convertir bases de datos que tenga en R a excel

```
 
# conversion a formato .rdata 
- save(): guardar en formato .rdata
- load(): importar en formato .rdata 

```{r, eval = FALSE}
save(creditos, file = "creditos_2017 .rdata") #


```

# actividad 2

```{r}
load(file = "creditos_2017 .rdata")
```

## estructura interna 

```{r}
str(creditos)
```

# dimension de la base de datos 

```{r}
dim(creditos)
```

# creditos2

```{r}
creditos2 <- creditos [creditos$Valor.Inversion >= 100000 & creditos$Valor.Inversion <= 500000000, c("Mes", "Tipo.Productor", "Valor.Inversion", "Departamento.Inversion","Departamento.de.Colocacion.de.Credito", "Plazo", "Genero")]

```

# cambiando nombres de creditos2 

```{r}
names(creditos2) <- c("mes", "tipoProd", "valor", "deptoInv", "deptoCol", "plazo", "genero")
names(creditos2)

```

# estructura interna de creditos2

```{r}
str(creditos2) #como mes lo toma como un entero entonces debemos cambiarlo a un factor (varible categorica) asi:

#una forma
creditos2$mes <- as.factor(creditos2$mes)
str(creditos2)

#otra forma 
creditos2[,1] <- as.factor(creditos2[,1])

#otra forma 

creditos2[,"mes"] <- as.factor(creditos2[,"mes"])
```


# frecuencia absoluta de genero (punto 8)

```{r}
table(creditos2$genero)#del total de los creditos 270328 son de hombres, 115828 son de mujeres 
```

# frecuencia relativa por genero 

```{r}
prop.table(table(creditos2$genero)) # el 65,78% de los creditos son de hombres, el 28,18% de mujeres y el 6,03% de sociedades 
```


# frecuencia relativa por productor (punto 9)

```{r}
prop.table(table(creditos2$tipoProd))*100
```

# creditos mensuales en antioquia

```{r}
#filtrando antioquia (subconjunto con [])

credAnt <- creditos2[creditos2$deptoInv =="ANTIOQUIA",] # numero de creditos en antioquia en totales

#frecuencia absolutas por mes en antioquia

table(credAnt$mes)
```

# punto 11 departamento de inversion Vs colocacion 

```{r}
table(creditos2$deptoInv == creditos2$deptoCol) #en 17656 creditos no son invertidos en el mismo departamento solicitado

fabs <- table(creditos2$deptoInv == creditos2$deptoCol) #pongo una frecuencia absoluta en uan variable que se llama fabs

prop.table(fabs)*100 #el 4,29% de los creditos no se ejecutan en el mismo departamento donde se solicito 
```

# consultas 

## consulta 1

- ¿en que departamento existe la mayor inversion?

```{r}
# promedio de inversion 

medias <- tapply(creditos2$valor, creditos2$deptoInv, mean)
max(medias) #ese valor corresponde al mazonas
min(medias) #ese valor corresponde al vaupes 

#valor maximo de los creditos en colombia por departamentos 

maximo <- tapply(creditos2$valor, creditos2$deptoInv, max)
maximo


#sumatoria del valor de inversion por departamento 

sumatoria <- tapply(creditos2$valor, creditos2$deptoInv, sum)
sumatoria
```

# consulta 2

 ¿como es la frecuencia absoluta por genero en cada departamento?
 
```{r}
table(creditos2$deptoInv, creditos2$genero )
```

# consulta 3 

¿el plazo de los creditos es igual entre hombres y mujeres?
 (calculando la media del plazo) 
 
```{r}
tapply(creditos2$plazo, creditos2$genero, mean) #los hombres tienden a pedir mas plazo en los creditos 
```
 
 
 
 